【裁判字號】    98,易,946
【裁判日期】    980512
【裁判案由】    竊盜
【裁判全文】
臺灣板橋地方法院刑事判決               98年度易字第946號
公  訴  人  臺灣板橋地方法院檢察署檢察官
被      告  甲○○
上列被告因竊盜案件，經檢察官提起公訴（98年度偵字第5329號
），由本院裁定改依簡式審判程序審理，並判決如下：
    主  文
甲○○竊盜，處拘役伍拾日，如易科罰金，以新臺幣壹仟元折算
壹日。
    事  實
一、甲○○前曾於民國91年間因強盜案件，經臺灣板橋地方法院
    （下稱本院）91年度訴字第2120號判處有期徒刑3 年6 月確
    定；復於92年間因違反毒品危害防制條例案件，經本院92年
    度易字第1200號判處有期徒刑9 月確定；另於93年間因竊盜
    、偽造文書、過失傷害及肇事逃逸等案件，經臺灣臺北地方
    法院91年度交訴字第72號、臺灣高等法院93年度交上訴字第
    58號分別判處有期徒刑2 年、8 月、3 月及10月確定，嗣上
    開6 罪由臺灣臺北地方法院96年度交聲減字第1524號裁定部
    分減刑及合併定應執行有期徒刑6 年5 月確定，經入監執行
    後，甫於97年10月21日縮刑假釋付保護管束出監（假釋付保
    護管束期滿日為98年8 月29日，現仍在假釋中，不構成累犯
    ），猶不知悔改，竟又意圖為自己不法之所有，於民國98年
    1 月13日15時50分許，騎乘車號K3U-675 號重型機車，行經
    臺北縣板橋市○○○街125 巷6 弄4 號前，適見乙○○騎乘
    腳踏車返回住處大門前，而正欲拿取鑰匙開啟門鎖之際，乃
    趁機竊取乙○○所有放置於腳踏車置物籃內之皮包1 個（內
    含現金新臺幣《下同》6000元、健保卡、悠遊卡及市價達
    2200 元 之黃金耳環1 付），得手隨即騎乘上開機車逃逸，
    之後除將所竊取之現金6000元花費殆盡之外，其餘竊得物品
    則丟棄於臺北縣樹林市○○路198 號後方之垃圾桶內，嗣經
    乙○○報警處理，並由警方調閱現場監視器錄影畫面，始循
    線查悉上情。
二、案經乙○○訴由臺北縣政府警察局板橋分局報告臺灣板橋地
    方法院檢察署檢察官偵查起訴。
    理  由
一、上開犯罪事實，業經被告甲○○迭於警詢時、偵查中及本院
    審理時均坦承不諱，核與告訴人乙○○於警詢時所指證財物
    失竊之情節大致相符，並有現場監視器錄影翻拍照片、查獲
    現場照片共計10張附卷可稽，足認被告之自白與事實相符，
    是以本件事證明確，被告竊盜之犯行堪以認定，應依法論科
    。
二、核被告所為，係犯刑法第320 條第1 項之竊盜罪。爰審酌被
    告前已有事實欄所示之強盜、毒品、竊盜、偽造文書、過失
    傷害及肇事逃逸等前科紀錄，素行不良，現仍在假釋之中，
    本應安分守已，竟於本件利用機車作為交通工具，公然趁機
    竊取被害婦人之皮包，以獲取其內現金花用，對於社會秩序
    及公共安寧危害程度不淺，復參酌其犯罪之動機、目的、對
    被害人所受損害之程度，以及被告於事發後自始坦承本件犯
    行，並已與被害人達成和解（有和解書1 份附卷可按），犯
    後態度尚稱良好，頗具悔意等一切情狀，量處如主文所示之
    刑，並諭知易科罰金之折算標準。至公訴意旨雖以被告曾犯
    竊盜罪，再犯本案，足見刑罰難收矯正之效，應併予宣告強
    制工作。惟按18歲以上之竊盜犯，有犯罪之習慣者，得於刑
    之執行前，令入勞動場所強制工作，竊盜犯贓物犯保安處分
    條例第3 條第1 項第1 款已有明文，自難僅以上開公訴意旨
    所指刑罰難收矯正之效，即構成得予宣告強制工作之要件，
    且被告先前雖有竊盜之犯行，然其是否已無另外謀生之意願
    ，並萌生犯罪之習慣，檢察官並未提出進一步事證以實其說
    ，是以本院審酌其應係因一時貪念，行為偏差而再犯本件竊
    盜之犯行，且其於犯罪後既自始供承本件竊盜犯行，顯見其
    確有悔意，因認目前尚無宣告強制工作之必要，是公訴意旨
    此部分主張，並非可採，併此敘明。
三、末按「除被告所犯為死刑、無期徒刑、最輕本刑為3年以上
    有期徒刑之罪或高等法院管轄第1審案件者外，於前條第1項
    程序進行中，被告先就被訴事實為有罪之陳述時，審判長得
    告知被告簡式審判程序之旨，並聽取當事人、代理人、辯護
    人及輔佐人之意見後，裁定進行簡式審判程序。」刑事訴訟
    法第273 條之1 定有明文。查本件被告所犯上開刑法第320
    條第1 項之罪，並非最輕本刑為3 年以上有期徒刑之罪，且
    被告於本院98年4 月28日準備程序進行中，復就被訴之事實
    為有罪之陳述，經告知被告簡式審判程序之旨，被告及公訴
    人對於本件改依簡式審判程序審理亦均表示同意，是本院即
    依前揭刑事訴訟法規定，裁定本件進行簡式審判程序，附此
    敘明。
據上論斷，應依刑事訴訟法第273之1第1項、第299條第1項前段
，刑法第320 條第1 項、第41條第1 項前段，刑法施行法第1 條
之1，判決如主文。
本案經檢察官黃明絹到庭執行職務。
中    華    民    國    98    年    5     月    12    日
                      刑事第十九庭
                            法  官  楊仲農
上列正本證明與原本無異。
如對本判決不服，應於送達後10日內，向本院提出上訴狀（應抄
附繕本）告訴人或被害人如對於本判決不服者，應具備理由請求
檢察官上訴，其上訴期間之計算係以檢察官收受判決正本之日期
為準。
                            書記官  陳香君
中    華    民    國    98    年    5     月    13    日
附錄本案論罪科刑之法條：
中華民國刑法第320條
（普通竊盜罪、竊佔罪）
意圖為自己或第三人不法之所有，而竊取他人之動產者，為竊盜
罪，處 5 年以下有期徒刑、拘役或 5 百元以下罰金。
意圖為自己或第三人不法之利益，而竊佔他人之不動產者，依前
項之規定處斷。
前二項之未遂犯罰之。


司法院資訊處製作；財團法人民間司法改革基金會備份。
